臺灣屏東地方法院刑事判決　　　　　　　 96年度易字第936號
公　訴　人　台灣屏東地方法院檢察署檢察官
被　　　告　甲○○
　　　　　　　　　　（現於臺灣屏東監獄竹田分監執行中）
上列被告因竊盜案件，經檢察官提起公訴（96年度偵字第4700號
），被告於本院準備程序中就被訴事實為有罪之陳述，經本院裁
定依簡式審判程序審理，判決如下：
    主  文
甲○○犯如附表所示之罪，各處並減得如附表主文欄所示之刑。
應執行有期徒刑貳年，並應於刑之執行前，令入勞動場所強制工
作年。
    事  實
一、甲○○前於民國90年間因施用毒品案件，經本院以91年度訴
    字第1475號判決判處有期徒刑8 月確定；又於91年間因竊盜
    案件，經本院以91年度易字第1058號判決判處有期徒刑1 年
    2 月確定；再於92年間因施用毒品案件，經本院以92年度訴
    字第148 號判決判處有期徒刑9 月確定；上開3 罪經本院以
    92年度聲字第791 號裁定應執行有期徒刑2 年4 月確定，於
    93年2 月26日因縮短刑期假釋出監（殘刑有期徒刑10月）；
    復於93年假釋期間內再因施用毒品案件，經本院以93年度訴
    字第580 號判決判處有期徒刑8 月確定，上開假釋經撤銷入
    監執行前揭殘刑並接續執行徒刑，嗣於95年4 月27日縮短刑
    期執行完畢出監。
二、詎甲○○仍不知悔改，竟意圖為自己不法之所有之竊盜犯意
    ，分別依如附表所示之時間、地點，以如附表所示之行為方
    式徒手先後竊取丙○○、辰○○、寅○○、戊○○、子○○
    、丑○○、辛○○、巳○○、庚○○、己○○、癸○○、乙
    ○○、午○○、壬○○、丁○○、卯○○等人之財物（所竊
    財物均詳如附表所示），共計15件；其於短時間內為多次竊
    盜犯行，顯有犯罪習慣。嗣為警前往屏東市○○路773 號之
    「廣訊通訊廣場」及屏東市○○路677 號之「速配通行動通
    訊館」查訪而循線查獲編號1 至14所示之竊盜犯行，而於96
    年7 月3 日14時30分許接受警方詢問時，在有偵查犯罪職權
    之公務員或機關知悉如附表編號15所示之竊盜犯行前，主動
    告知承辦員警上開犯行，嗣並接受裁判，而循線查知上情。
三、案經屏東縣警察局移送臺灣屏東地方法院檢察署檢察官偵查
    起訴。
    理  由
一、本案被告甲○○所犯為死刑、無刑徒刑或最輕本刑為3 年以
    上有期徒刑以外之罪，其於準備程序中就被訴事實為有罪之
    陳述，經法官告知簡式審判程序之旨，並聽取公訴人之意見
    後，依刑事訴訟法第273 條之1 第1 項規定，裁定進行簡式
    審判程序，合先敘明。
二、上揭事實業據被告甲○○於警詢、偵訊及本院審理中均供認
    不諱，核與證人即被害人丙○○、辰○○、寅○○、戊○○
    、子○○、巳○○、庚○○、己○○、乙○○、午○○、壬
    ○○、卯○○於警詢中之證述；證人即被害人丑○○、癸○
    ○、辛○○及證人即速配通行動通訊行之負責人曾裕、廣
    訊通訊行負責人杜江成於警詢、偵訊中之證述大致相符；復
    有行動電話讓渡切結書5 紙、通聯調閱查詢單14紙、廣訊通
    信行回收中古機切結書8 紙、照片42幀在卷可按，是本件事
    證明確，被告犯行堪以認定。
三、核被告甲○○如附表編號1 至15所為，均係犯刑法第320 條
    第1 項之竊盜罪。查被告前於90年間因施用毒品案件，經本
    院以91年度訴字第1475號判決判處有期徒刑8 月確定；又於
    91年間因竊盜案件，經本院以91年度易字第1058號判決判處
    有期徒刑1 年2 月確定；再於92年間因施用毒品案件，經本
    院以92年度訴字第148 號判決判處有期徒刑9 月確定；上開
    3 罪經本院以92年度聲字第791 號裁定應執行有期徒刑2 年
    4 月確定，於93年2 月26日因縮短刑期假釋出監（殘刑有期
    徒刑10月）；復於93年假釋期間內再因施用毒品案件，經本
    院以93年度訴字第580 號判決判處有期徒刑8 月確定，與上
    開假釋經撤銷之殘刑接續執行，嗣於95年4 月27日縮短刑期
    執行完畢出監等節，有臺灣高等法院被告前案紀錄表1 份為
    憑，其於有期徒刑執行完畢後，5 年以內故意再犯本件有期
    徒刑以上之罪，為累犯，均應依法加重其刑。被告於行為後
    ，在有偵查犯罪職務之公務員發覺如附表編號15所示之犯行
    前，即自行向偵辦警員陳明犯罪事實，而願接受裁判，此有
    被告警詢筆錄在卷可按（見警卷第18、19頁），核與自首要
    件相符，是就其所犯上開附表編號15所示之犯行，應依刑法
    第62條前段規定減輕其刑，並就此部分犯行依法先加重後減
    輕之。其所犯上開數罪間，犯意各別，行為互殊，應予分論
    併罰。爰審酌被告素行非佳，甫於刑事科刑執行完畢後，竟
    不知以正當工作賺取財物，而一再任意行竊他人財物，造成
    他人財產損失，考量其犯罪目的、手段、智識程度（國中畢
    業）、生活狀況勉持、所生損害，及犯後坦承犯行，態度尚
    稱良好等一切情狀，分別量處如附表主文欄所示之刑。
四、又查本件被告犯罪時間均在96年4 月24日以前，所犯為刑法
    第320 條第1 項之竊盜罪，宣告刑均未逾1 年6 月，合於減
    刑條件，爰依中華民國96年罪犯減刑條例第2 條第1 項第3
    款之規定，減其刑期二分之一，並依同條例第10條第1 項之
    規定定其應執行之刑。
五、末查，被告正值青壯，惟自77年間因強盜案件，經法院判處
    有期徒刑7 年確定，於執行完畢出監後，又於自89年間起即
    多次犯竊盜、施用毒品等案件，有臺灣高等法院被告前案紀
    錄表1 份為憑，其於95年4 月27日刑事科刑執行完畢後未逾
    3 月即於3 個月內連犯本案附表編號1 至14所示之竊盜案件
    ，另於96年1 月間又伺機於加油站時竊取櫃檯上之現金，有
    本院96年簡字第976 號判決書1 份在卷可參，復於96年4 月
    間再犯如附表編號15所示之竊盜案件，直迄於96年4 月27日
    入監服刑後始終止其竊盜犯行，顯見其於刑事科刑處罰後仍
    不知悔改，以其犯罪頻率足認有犯罪之習慣，及參酌公訴人
    之意見，故為防衛社會安全起見，並強制其從事勞動以矯治
    其行為之偏差，並學習一技之長及正確之謀生觀念，俾使其
    日後重返社會時得以適應，爰依竊盜犯贓物犯保安處分條例
    第3 條第1 項第1 款之規定，併宣告於刑之執行前，令入勞
    動場所強制工作3 年，以資矯正。
據上論斷，應依刑事訴訟法第299 條第1 項前段、第273 條之1
第1 項，刑法第320 條第1 項、第47條第1 項、第62條前段、第
51條第5 款，刑法施行法第1 條之1 ，中華民國96年罪犯減刑條
例第2 條第1 項第3 款、第7 條、第10條第1 項，竊盜犯贓物犯
保安處分條例第3 條第1 項、第4 條、第5 條第1 項前段，判決
如主文。
本案經檢察官顏珮珊到庭執行職務。
中　　華　　民　　國　　96　　年　　1   　月　　31　　日
                  刑事第二庭    法  官  陳海寧
以上正本證明與原本無異。
如不服本判決應於收受本判決送達後10日內向本院提出上訴書狀
，其未敘述上訴理由者，並得於提起上訴後10日內向本院補提理
由書狀（均須按他造當事人之人數附繕本）「切勿逕送上級法院
」
中　　華　　民　　國　　97　　年　　2 　　月　　14　　日
                                書記官  馮得弟
附錄本案論罪科刑法條：
刑法第320條第1項
意圖為自己或第三人不法之所有，而竊取他人之動產者，為竊盜
罪，處5 年以下有期徒刑、拘役或5 百元以下罰金。
附表：
┌─┬───┬─────┬─────────┬─┬─────────┬─────────┐
│編│ 犯罪 │ 犯罪地點 │  行  為  方  式  │被│                  │                  │
│號│ 時間 │　        │        及        │害│   贓物之處理     │ 主            文 │
│  │      │          │  竊  得  財  物  │人│                  │                  │
├─┼───┼─────┼─────────┼─┼─────────┼─────────┤
│1 │95年7 │屏東縣屏東│徒手竊取NOKIA 廠牌│朱│得手後，拆卸及丟棄│劉水勳竊盜，累犯，│
│　│月15日│市○○路段│行電話1 支【型號72│櫻│SIM卡於路旁後，即 │處有期徒刑肆月，減│
│　│17時許│「玄天上帝│70、序號為00000000│花│於同年月15日將竊得│為有期徒刑貳月。  │
│　│　　　│廟」一樓處│000000000000號，內│  │左列行動電話攜往設│                  │
│　│　　　│          │置有0000000000號  │  │於屏東縣屏東市廣東│                  │
│  │      │          │SIM 卡1 張，共約值│  │路677 號之「速配通│                  │
│  │      │          │新臺幣（下同）    │  │行動通訊行」處變賣│                  │
│  │      │          │9,500 元】。      │  │，得款1,500 元，已│                  │
│  │      │          │                  │  │花用殆盡。        │                  │
├─┼───┼─────┼─────────┼─┼─────────┼─────────┤
│2 │95年7 │屏東縣屏東│徒手竊取SONY廠牌行│盧│得手後，拆卸及丟棄│劉水勳竊盜，累犯，│
│　│月31日│市○○路24│動電話1 支【型號  │燕│SIM 卡於路旁後，即│處有期徒刑肆月，減│
│　│18時許│4號「壹玖 │W700i 、序號為3516│婷│於同年8 月1 日將竊│為有期徒刑貳月。  │
│　│      │肆參飲料店│0000000000號，內置│　│得左列行動電話攜往│                  │
│  │      │」        │有0000000000號SIM │　│設於屏東縣屏東市廣│                  │
│  │　　  │          │卡1 張、約值6,000 │　│東路677 號之「速配│                  │
│  │      │          │元】。            │  │通行動通訊行」處變│                  │
│  │      │          │                  │  │賣，得款4,000 元，│                  │
│  │      │          │                  │  │已花用殆盡。      │                  │
├─┼───┼─────┼─────────┼─┼─────────┼─────────┤
│3 │95年8 │屏東縣屏東│徒手撬開車號ZHI-72│鄭│得手後，拆卸及丟棄│劉水勳竊盜，累犯，│
│  │月24日│市○○路九│2 號輕型機車座墊，│聖│SIM 卡於路旁後，於│處有期徒刑肆月，減│
│  │21時30│號臺灣銀行│竊取：            │樺│同年8 月24日將竊得│為有期徒刑貳月。  │
│  │分許  │中屏分行前│(1)NOKIA 廠牌動電話│  │左列行動電話攜往設│                  │
│  │      │處        │  1 支【型號6030、│  │於屏東縣屏東市廣東│                  │
│  │      │          │  序號為0000000000│  │路677 號之「速配通│                  │
│  │      │          │  99619號，內置有 │  │行動通訊行」處變賣│                  │
│  │      │          │  0000000000號SIM │  │，得款600 元，連同│                  │
│  │      │          │  卡1 張】。      │  │竊得左列現金均已花│                  │
│  │      │          │(2)黑色皮包1 只（內│  │用殆盡，其餘竊得物│                  │
│  │      │          │  有寅○○身分證、│  │品則丟棄於萬年溪內│                  │
│  │      │          │  健保卡、機車行照│  │（未尋獲）。      │                  │
│  │      │          │  、郵局提款卡及現│  │                  │                  │
│  │      │          │  金17,000元。    │  │                  │                  │
├─┼───┼─────┼─────────┼─┼─────────┼─────────┤
│4 │95年8 │屏東縣屏東│徒手竊取OKWAP 廠牌│李│得手後，拆卸及丟棄│劉水勳竊盜，累犯，│
│  │月26日│市○○街32│行動電話1 支【型號│佳│SIM 卡於路旁後，於│處有期徒刑肆月，減│
│  │22時許│號「年青族│A267、序號為352727│鴻│同年8 月27日將竊得│為有期徒刑貳月。  │
│  │      │遊藝場」2 │00000000號，內置有│  │左列行動電話及編號│                  │
│  │      │樓櫃台處  │0000000000號SIM 卡│  │5 竊得之行動電話，│                  │
│  │      │          │1 張、約值5,200 元│  │一同攜往設於屏東縣│                  │
│  │      │          │】。              │  │屏東市○○路677 號│                  │
│  │      │          │                  │  │之「速配通行動通訊│                  │
│  │      │          │                  │  │行」處變賣，共得款│                  │
│  │      │          │                  │  │1,100 元，已花用殆│                  │
│  │      │          │                  │  │盡。              │                  │
├─┼───┼─────┼─────────┼─┼─────────┼─────────┤
│5 │95年8 │屏東縣屏東│徒手竊取NOKIA 廠牌│湯│同編號4所示       │劉水勳竊盜，累犯，│
│　│月27日│市○○路段│行動電話1 支【序號│健│                  │處有期徒刑肆月，減│
│　│20時30│「快樂租書│為000000000000000 │廷│                  │為有期徒刑貳月。  │
│　│分許  │坊」      │號，內置有00000000│  │                  │                  │
│　│      │          │98號SIM 卡1 張，約│　│                  │                  │
│  │      │          │值2,300 元】。    │　│                  │                  │
├─┼───┼─────┼─────────┼─┼─────────┼─────────┤
│6 │95年8 │屏東縣屏東│徒手竊取BENQ廠牌行│潘│得手後，拆卸及丟棄│劉水勳竊盜，累犯，│
│　│月30日│市○○路一│動電話1 具【型號  │麗│SIM 卡於路旁，並於│處有期徒刑肆月，減│
│　│15時許│段849號「 │M580、序號為357032│如│同日將竊得左列行動│為有期徒刑貳月。  │
│　│　　　│品冷飲店│00000000號，內置有│  │電話攜往設於屏東縣│                  │
│　│　　　│」桌上    │0000000000號SIM 卡│　│屏東市○○路773 號│                  │
│  │　    │          │1 張，約值3,000 元│　│之「廣訊通訊行」處│                  │
│  │      │          │】。              │　│變賣，得款400 元，│                  │
│  │      │          │                  │  │已花用殆盡。      │                  │
├─┼───┼─────┼─────────┼─┼─────────┼─────────┤
│7 │95年8 │屏東縣屏東│於左列時、地徒手竊│陳│得手後，拆卸及丟棄│劉水勳竊盜，累犯，│
│  │月30日│市○○路段│取NOKIA 廠牌行動電│水│SIM 卡於路旁後，於│處有期徒刑肆月，減│
│  │19時許│黃昏市場  │話1 支【型號6020、│吉│同年8 月30日將竊得│為有期徒刑貳月。  │
│  │      │150號攤位 │序號為000000000000│  │左列行動電話攜往設│                  │
│  │      │          │00000000號，內置有│  │於屏東縣屏東市廣東│                  │
│  │      │          │0000000000號SIM 卡│  │路773 號之「廣訊通│                  │
│  │      │          │1 張、約值6,000 元│  │訊行」處變賣，得款│                  │
│  │      │          │】。              │  │1,200 元，已花用殆│                  │
│  │      │          │                  │  │盡。              │                  │
├─┼───┼─────┼─────────┼─┼─────────┼─────────┤
│8 │95年9 │屏東縣屏東│徒手竊取SONY廠牌行│蕭│得手後，拆卸及丟棄│劉水勳竊盜，累犯，│
│  │月03日│市○○路20│動電話1 支【型號  │承│SIM 卡於路旁後，於│處有期徒刑肆月，減│
│  │18時許│號客廳（侵│W750i 、序號為3565│志│同年9 月4 日竊得左│為有期徒刑貳月。  │
│  │      │入住居部分│0000000000號，內置│  │列行動電話攜往設於│                  │
│  │      │未據告訴）│有0000000000號SIM │  │屏東縣屏東市○○路│                  │
│  │      │          │卡1 張、約值15,000│  │773 號之「廣訊通訊│                  │
│  │      │          │元】。            │  │行」處變賣，得款  │                  │
│  │      │          │                  │  │3,000 元，已花用殆│                  │
│  │      │          │                  │  │盡。              │                  │
├─┼───┼─────┼─────────┼─┼─────────┼─────────┤
│9 │95年09│屏東縣屏東│徒手竊取3GNET 廠牌│郭│得手後，拆卸及丟棄│劉水勳竊盜，累犯，│
│  │月4 日│市中山公園│行動電話1 支【序號│玉│SIM 卡於路旁後，於│處有期徒刑肆月，減│
│  │17時許│籃球場    │為000000000000000 │純│同日將竊得左列行動│為有期徒刑貳月。  │
│  │      │          │號，內置有00000000│  │電話攜往設於屏東縣│                  │
│  │      │          │53號SIM 卡1 張、約│  │屏東市○○路773 號│                  │
│  │      │          │值4,000 元】。    │  │之「廣訊通訊行」處│                  │
│  │      │          │                  │  │變賣，得款800 元，│                  │
│  │      │          │                  │  │已花用殆盡。      │                  │
├─┼───┼─────┼─────────┼─┼─────────┼─────────┤
│10│95年9 │屏東縣屏東│徒手竊取NOKIA 廠牌│莫│得手後，拆卸及丟棄│劉水勳竊盜，累犯，│
│  │月6 日│市○○路段│行動電話1 支【型號│清│SIM 卡於路旁後，於│處有期徒刑肆月，減│
│  │20時30│和平國中之│3120、序號為356210│玲│同年9 月7 日將竊得│為有期徒刑貳月。  │
│  │分許  │中庭      │00000000000000號，│  │左列行動電話攜往設│                  │
│  │      │          │內置有0000000000號│  │於屏東縣屏東市廣東│                  │
│  │      │          │SIM 卡1 張、約值  │  │路773 號之「廣訊通│                  │
│  │      │          │4,900 元）、太陽眼│  │訊行」處變賣，得款│                  │
│  │      │          │鏡1 副、汽車鑰匙1 │  │400 元，已花用殆盡│                  │
│  │      │          │串及現金2,000 多元│  │。                │                  │
├─┼───┼─────┼─────────┼─┼─────────┼─────────┤
│11│95年9 │屏東縣屏東│徒手竊取ELYA廠牌行│彭│得手後，拆卸及丟棄│劉水勳竊盜，累犯，│
│  │月6 日│市中山公園│動電話1 支具【型號│培│SIM 卡於路旁後，於│處有期徒刑肆月，減│
│  │22時許│籃球場    │168 序號為00000000│豪│同年9 月7 日將竊得│為有期徒刑貳月。  │
│  │      │          │203680號，內置有09│  │左列行動電話攜往設│                  │
│  │      │          │00000000號SIM 卡1 │  │於屏東縣屏東市廣東│                  │
│  │      │          │張，約值10,000元）│  │路773 號之「廣訊通│                  │
│  │      │          │                  │  │訊行」處變賣，得款│                  │
│  │      │          │                  │  │400 元，已花用殆盡│                  │
│  │      │          │                  │  │。                │                  │
├─┼───┼─────┼─────────┼─┼─────────┼─────────┤
│12│96年4 │屏東縣屏東│徒手竊取NOKIA 廠牌│王│得手後，拆卸及丟棄│劉水勳竊盜，累犯，│
│  │月13日│市○○路段│行電話1 支【型號  │瑞│SIM 卡於路旁後，於│處有期徒刑肆月，減│
│  │19時30│「勞動公園│6060 、序號為35760│良│同日將竊得左列行動│為有期徒刑貳月。  │
│  │分許  │」        │000000000000000 號│、│電話攜往設於屏東縣│                  │
│  │      │          │，內置有0000000000│謝│屏東市○○路773 號│                  │
│  │      │          │ 號SIM 卡1 張、約 │舒│之「廣訊通訊行」處│                  │
│  │      │          │值8,000 元】、身分│芷│變賣，得款300 元，│                  │
│  │      │          │證、汽機車駕照、提│  │連同竊得左列現金均│                  │
│  │      │          │款卡2 張、信用卡2 │  │已花用殆盡，竊得其│                  │
│  │      │          │張、現金3,000 元及│  │於物品則丟棄於不詳│                  │
│  │      │          │皮包1 只、午○○所│  │地點（未尋獲）。  │                  │
│  │      │          │有身分證、提款卡及│  │                  │                  │
│  │      │          │信用卡。          │  │                  │                  │
├─┼───┼─────┼─────────┼─┼─────────┼─────────┤
│13│96年4 │屏東縣屏東│徒手竊取MOTOROLA廠│傅│左列行動電話因過於│劉水勳竊盜，累犯，│
│  │月13日│市○○路段│牌行動電話1 支【型│士│老舊無了變賣現金，│處有期徒刑肆月，減│
│  │19時30│「勞動公園│號C168、序號為3589│銘│而丟棄於不詳地點（│為有期徒刑貳月。  │
│  │分許  │」        │00000000000號，內 │  │未尋獲）。        │                  │
│  │      │          │置0000000000號SIM │  │                  │                  │
│  │      │          │卡1 張，約值5,000 │  │                  │                  │
│  │      │          │元】              │  │                  │                  │
├─┼───┼─────┼─────────┼─┼─────────┼─────────┤
│14│96年4 │屏東縣屏東│徒手竊取MOTOROLA廠│吳│得手後，拆卸及丟棄│劉水勳竊盜，累犯，│
│  │月21日│市中山公園│牌行動電話1 支【型│羽│SIM 卡於路旁後，於│處有期徒刑肆月，減│
│  │14時許│籃球場    │號C168、序號為3574│帆│同日將竊得左列行動│為有期徒刑貳月。  │
│  │      │          │00000000000號，內 │  │電話攜往設於屏東縣│                  │
│  │      │          │置0000000000 號SIM│  │屏東市○○路773 號│                  │
│  │      │          │卡1 張，約值990 元│  │之「廣訊通訊行」處│                  │
│  │      │          │】                │  │變賣，得款300 元，│                  │
│  │      │          │                  │  │已花用殆盡。      │                  │
├─┼───┼─────┼─────────┼─┼─────────┼─────────┤
│15│96年4 │屏東縣屏東│徒手竊取行動電話2 │鄧│竊得之左列現金均已│劉水勳竊盜，累犯，│
│  │月21日│市○○路11│支【分別置有093338│震│花用殆盡，另竊得之│處有期徒刑月，減│
│  │17至18│之3號屋內 │0874、0000000000號│國│行動電話2 支，因過│為有期徒刑壹月又拾│
│  │時許  │（侵入住居│SIM 卡各1 張】、身│  │於老舊無法變賣，連│伍日。            │
│  │      │部分未據告│分證、汽、機車駕駛│  │同其餘竊得物品均丟│                  │
│  │      │訴）      │執照、健保卡、中國│  │棄於不詳地點（未尋│                  │
│  │      │          │信託信用卡、新光銀│  │獲）。            │                  │
│  │      │          │行提款卡及現金    │  │                  │                  │
│  │      │          │9,000 元          │  │★有自首適用      │                  │
└─┴───┴─────┴─────────┴─┴─────────┴─────────┘
